【裁判字號】    98,審訴,724
【裁判日期】    981009
【裁判案由】    違反毒品危害防制條例
【裁判全文】
臺灣新竹地方法院刑事判決             98年度審訴字第724號
公  訴  人  臺灣新竹地方法院檢察署檢察官
被      告  甲○○
上列被告因違反毒品危害防制條例案件，經檢察官提起公訴（98
年度毒偵字第969 號），本院依簡式審判程序判決如下：
    主  文
甲○○施用第一級毒品，累犯，處有期徒刑壹年肆月；扣案之注
射針筒肆支，沒收之。又施用第二級毒品，累犯，處有期徒刑捌
月；扣案之甲基安非他命壹包毛重零點貳公克（送驗淨重零點
壹壹玖公克，驗餘淨重零點壹壹捌公克）、含有甲基安非他命殘
渣袋壹個，均沒收銷燬之，另扣案之吸食器壹組，沒收之。主刑
部分應執行有期徒刑壹年拾月。
    事實及理由
壹、構成犯罪事實：
一、甲○○前於民國87年6 月間，因施用毒品案件，經臺灣苗栗
    地方法院（下稱苗栗地院）裁定送觀察、勒戒後，認無繼續
    施用毒品傾向，於87年7 月20日釋放出所，並經苗栗地院於
    87年9 月10日以87年度訴字第119 號判決免刑確定。
二、甲○○不知警惕，又於88年1 月間，因施用毒品案件，經苗
    栗地院以88年度毒聲字第132 號裁定送觀察、勒戒後，因認
    有繼續施用毒品傾向，再經苗栗地院以88年度毒聲字第198
    號裁定令入戒治處所施以強制戒治1 年，於88年2 月11日入
    所執行強制戒治，嗣其強制戒治執行滿3 月後，經戒治處所
    認無繼續戒治之必要，經苗栗地院於88年6 月24日，以88年
    度毒聲字第740 號裁定停止戒治，於88年7 月9 日因停止其
    處分出監，所餘戒治期間付保護管束，旋其停止戒治所餘戒
    治期間於89年2 月10日屆滿，因期滿未經撤銷，視為強制戒
    治期滿執行完畢；同時其本次非法施用第一級毒品犯行，亦
    經苗栗地院於90年1 月11日，以89年度訴字第233 號判決，
    判處有期徒刑8 月，嗣於90年2 月22日確定，復與他罪定應
    執行刑為有期徒刑1 年8 月確定，於90年9 月11日入監執行
    ，並於92年4 月28日縮刑期滿執行完畢。
三、甲○○竟不知警惕，又於89年3 月間，因施用毒品案件，經
    苗栗地院以89年度毒聲字第1558號裁定令入戒治處所施以強
    制戒治1 年，於89年9 月14日入所執行強制戒治，嗣於90年
    9 月11日戒治期滿出所執行完畢；同時其本次非法施用第一
    級、第二級毒品犯行，亦經苗栗地院於89年12月29日，以89
    年度訴字第373 號判決，分別判處有期徒刑8 月、6 月，並
    經定應執行刑為有期徒刑1 年2 月，嗣於90年1 月27日確定
    ，復與他罪定應執行刑為有期徒刑1 年8 月確定，於90年9
    月11日入監執行，並於92年4 月28日縮刑期滿執行完畢。
四、甲○○仍不知警惕，又於92年12月間，因施用第一級、第二
    級毒品案件，經苗栗地院於93年3 月17日，以93年度訴字第
    45號判決，分別判處有期徒刑1 年、8 月，並經定應執行刑
    為有期徒刑1 年7 月，嗣於93年4 月5 日確定，其執行情形
    詳如後述累犯部分。
五、甲○○不知悔改，又於93年11月間，因施用第一級毒品案件
    ，經苗栗地院於93年12月29日，以93年度訴字第502 號判決
    ，判處有期徒刑1 年10月，嗣提起上訴，經臺灣高等法院臺
    中分院於94年4 月6 日，以94年度上訴字第260 號判決駁回
    上訴，嗣於94年4 月28日確定，其執行情形詳如後述累犯部
    分。
六、甲○○竟不知悔改，又於97年11月間，因施用第一級毒品案
    件，經本院於98年1 月23日，以97年度訴字第1260號判決，
    判處有期徒刑1 年10月，嗣於98年1 月23日確定，現正執行
    中。
七、甲○○仍不知悔改，又於98年5 月間，因施用第一級、第二
    級毒品案件，經苗栗地院於98年9 月8 日，以98年度訴字第
    545 號判決，分別判處有期徒刑1 年4 月、8 月，並經定應
    執行刑為有期徒刑1 年10月。
八、甲○○不知悛悔，於前開強制戒治處分執行完畢釋放後，「
    5 年內再犯」施用毒品案件，並經法院判處罪刑確定後，(1)
    復基於施用第一級毒品海洛因的犯罪意思，於98年6 月1 日
    下午5 時30分許，在新竹市○○路○ 段451 巷1 弄20號1 樓
    的朋友住處內，以將海洛因粉末置入針筒內，再加水注射入
    體內之方式，施用第一級毒品海洛因1 次。(2)另基於施用第
    二級毒品甲基安非他命的犯罪意思，於上開時、地，以將甲
    基安非他命置於玻璃球吸食器內，再以火燒烤，吸其煙霧之
    方式，施用第二級毒品甲基安非他命1 次。嗣於98年6 月1
    日晚上10時27分許，在上址為警查獲，並扣得其所有的甲基
    安非他命1 包毛重0.32公克（送驗淨重0.119 公克，驗餘淨
    重0.118 公克）、含有甲基安非他命殘渣袋1 個、吸食器1
    組及注射針筒4 支等物，經警採集其尿液送驗，結果呈嗎啡
    、可待因陽性及甲基安非他命陽性反應，始悉上情。
貳、程序方面：
    本件被告甲○○所犯施用第一級毒品、施用第二級毒品等罪
    ，均非死刑、無期徒刑、最輕本刑為3 年以上有期徒刑之罪
    ，或高等法院管轄第一審之案件，被告於本院準備程序進行
    中，就被訴事實為有罪之陳述，經本院合議庭認合於刑事訴
    訟法第273 條之1 第1 項之規定，裁定進行簡式審判程序，
    此合先敘明。
、認定犯罪事實所根據的證據及理由：
一、被告甲○○於警局詢問時、檢察官偵查中、本院準備程序及
    簡式審判程序訊問時之自白。
二、扣案之第二級毒品甲基安非他命1 包毛重0.32公克、含有甲
    基安非他命殘渣袋1 個、吸食器1 組、注射針筒4 支可資證
    明。
三、而扣案之透明結晶物確含有甲基安非他命成分，送驗淨重0.
    119 公克，驗餘淨重0.118 公克等情，亦有行政院衛生署草
    屯療養院98年6 月9 日出具之草療鑑字第0980600054號鑑定
    書1 紙在卷可憑。
四、現場查獲照片16幀在卷可查。
五、又被告為警查獲時，經採尿送驗結果，呈第一級毒品嗎啡、
    可待因陽性反應，及第二級毒品甲基安非他命陽性反應，亦
    有新竹市警察局毒品犯罪嫌疑人尿液採驗作業管制紀錄影本
    、台灣檢驗科技股份有限公司於98年6 月16日所出具之檢體
    編號C-151 號濫用藥物檢驗報告影本各1 紙附卷可憑。
六、臺灣高等法院被告前案紀錄表、刑案資料查註紀錄表及全國
    施用毒品案件紀錄表各1 份在卷可證。
肆、論罪科刑的理由：
一、論罪：
（一）被告甲○○所為，係犯毒品危害防制條例第10條第1 項之
      施用第一級毒品罪及同條例第10條第2 項之施用第二級毒
      品罪。被告持有第一級、第二級毒品之低度行為為施用第
      一級、第二級毒品之高度行為所吸收，均不另論罪。
（二）數罪併罰：被告所犯上開施用第一級毒品、施用第二級毒
      品2 罪間，犯意各別，行為不同，應分別論罪，合併處罰
      之。
（三）累犯：被告甲○○前曾於92年12月間，因違反毒品危害
      防制條例案件，經苗栗地院於93年3 月17日，以93年度訴
      字第45號判決，分別判處有期徒刑1 年、8 月，並經定應
      執行刑為有期徒刑1 年7 月，嗣於93年4 月5 日確定；
      又於93年2 月間，因竊盜案件，經苗栗地院於93年10月1
      日，以93年度易字第245 號判決，判處有期徒刑1 年2 月
      ，嗣於93年10月21日確定；又於93年7 月間，因違反毒
      品危害防制條例案件，經苗栗地院於94年5 月24日，以93
      年度訴字第548 號判決，判處有期徒刑1 年2 月，嗣於94
      年7 月22日確定；又於93年11月間，因違反毒品危害防
      制條例案件，經苗栗地院於93年12月29日，以93年度訴字
      第502 號判決，判處有期徒刑1 年10月，嗣提起上訴，經
      臺灣高等法院臺中分院於94年4 月6 日，以94年度上訴字
      第260 號判決駁回上訴，嗣於94年4 月28日確定；又於
      94年1 月間，因詐欺案件，經苗栗地院於95年4 月20日，
      以95年度苗簡字第159 號判決，判處有期徒刑4 月，嗣於
      95年5 月22日確定。上開、案件並經定應執行刑為有
      期徒刑2 年8 月確定，另上開、、案件復因減刑條
      例分別減為有期徒刑7 月、11月、2 月，並經定應執行刑
      為有期徒刑1 年7 月確定。上開案件接續執行，於93年8
      月6 日入監執行，並於97年1 月23日縮短刑期假釋付保護
      管束出監，而於97年9 月20日保護管束期滿執行完畢等情
      ，有臺灣高等法院被告前案紀錄表及刑案資料查註紀錄表
      各1 份為證，其於5 年以內故意再犯本件有期徒刑以上之
      罪，為累犯，應依刑法第47條第1 項規定，加重其刑。
二、科刑：
（一）主刑：審酌被告素行不良，經施以觀察勒戒及強制戒治處
      分後，本次又再度施用足以導致精神障礙及生命危險之成
      癮性毒品，其前經施以觀察勒戒及強制戒治仍無法使其戒
      斷毒癮，足見其缺乏拒用毒品之決心及悔改之意，兼以施
      用毒品所生危害以自戕健康為主，及其施用次數，犯罪後
      坦白承認犯行等一切情狀，各量處如主文所示之刑，並定
      其應執行之刑，以資懲儆。
（二）從刑（沒收銷燬及沒收）：扣案之甲基安非他命1 包毛重
      0.32公克（送驗淨重0.119 公克，驗餘淨重0.118 公克）
      ，係屬毒品危害防制條例第2 條第2 項第2 款所稱之第二
      級毒品，為違禁物，不問屬於犯人與否，應依毒品危害防
      制條例第18條第1 項前段之規定，宣告沒收銷燬之；又扣
      案之含有甲基安非他命之殘渣袋1 個，因甲基安非他命與
      夾鏈袋已無法析離，甲基安非他命既屬第二級毒品且屬違
      禁物，不問屬於犯人與否，應依毒品危害防制條例第18條
      第1 項前段之規定，宣告沒收銷燬之。另扣案之注射針筒
      4 支，為被告所有供施用第一級毒品海洛因所用之物，扣
      案之吸食器1 組，為被告所有供施用第二級毒品甲基安非
      他命所用之物，業經被告自承在卷，爰均依刑法第38條第
      1 項第2 款之規定，併予宣告沒收之。
伍、適用法律依據：
一、程序法方面：刑事訴訟法第273 條之1 第1 項、第299 條第
    1 項前段。
二、實體法方面：毒品危害防制條例第10條第1 項、第2 項、第
    18條第1 項前段，刑法第11條、第47條第1 項、第51條第5
    款、第38條第1 項第2 款，判決如主文。
本案經檢察官張嘉宏到庭執行職務。
中    華    民    國    98    年    10    月    9     日
                  刑事第九庭法  官  馮俊郎
以上正本證明與原本無異。
如不服本判決，應於判決送達後10日內向本院提出上訴書狀。上
訴書狀應敘述具體理由，未敘述上訴理由者，應於上訴期間屆滿
後20日內補提理由書狀於本院（均須按他造當事人之人數附繕本
）「切勿逕送上級法院」。
中    華    民    國    98    年    10    月    9     日
                           書記官   蕭汝芳
附錄本案論罪科刑實體法條全文：
毒品危害防制條例第10條第1 項、第2 項：
施用第一級毒品者，處6 月以上5 年以下有期徒刑。
施用第二級毒品者，處3 年以下有期徒刑。


司法院資訊處製作；財團法人民間司法改革基金會備份。
